臺灣臺東地方法院刑事判決　　　　　　　　　　　　　九十三年度易字第一六七號
　　公　訴　人　臺灣臺東地方法院檢察署檢察官
　　被　　　告　甲○○
右列被告因竊盜案件，經檢察官提起公訴（九十三年度偵字第一五九七號），被告於
準備程序中為有罪之陳述，本院合議庭裁定由受命法官獨任進行簡式審判程序，判決
如左：
    主  文
甲○○無故侵入他人住宅，累犯，處有期徒刑伍月；又於夜間侵入住宅竊盜，累犯，
處有期徒刑壹年貳月。應執行有期徒刑壹年陸月。
    事  實
一、甲○○前因竊盜案件，經本院於民國九十二年十月十四日，以九十二年度東簡字
    第四三六號刑事簡易判決判處有期徒刑六月，九十二年十一月三日判決確定，於
    九十三年五月二十五日執行完畢出監。猶不知悔改，復於九十三年六月二十九日
    晚上八時許，無故侵入林阿貴位於臺東縣臺東市○○路五九五巷十九號住所二樓
    ，為林阿貴發現隨後追擊，二人在一樓之巷子內發生拉扯，不料甲○○為脫離林
    阿貴的擒拿，竟出手毆打林阿貴（未成傷），並於逃離該處所後，路過同市○○
    ○街十一號丁○○（起訴書誤載為彭國權）之住處時，順手推了一下該處所之門
    ，因該處所之門未上鎖，且無人在家，遂又另萌竊取他人財產之不法所有意圖，
    於夜間侵入該處所後，將置放在一樓椅子上無袖背心穿在身上，並竊取置放於長
    褲口袋內之新臺幣（下同）一萬九千元，得手後將上開無袖背心及現款據為己有
    ，隨即逃離現場，旋將所竊得之一萬九千元花用殆盡，所竊取之無袖背心則加以
    丟棄。
二、案經丙○○訴請及臺東縣警察局臺東分局報請臺灣臺東地方法院檢察署檢察官偵
    查起訴。
    理  由
一、右揭事實，業據被告甲○○於本院審理時坦白承認，核與證人乙○○、戊○○、
    丙○○、丁○○於警詢時證述及檢察官偵查中到庭具結證稱之情節相符，足見被
    告之自白確與事實相符，本件事證明確，被告無故侵入住宅及加重竊盜犯行均堪
    認定，應依法論科。
二、核被告所為，係犯刑法第三零六條第一項無故侵入住宅罪、第三百二十一條第一
    項第一款之夜間侵入住宅竊盜罪。其所犯上開侵入住宅及加重竊盜二罪之間，犯
    罪各別，行為互殊，應予分論併罰。查被告前曾因竊盜案件，經本院於九十二年
    十月十四日，以九十二年度東簡字第四三六號刑事簡易判決判處有期徒刑六月，
    九十二年十一月三日判決確定，於九十三年五月二十五日執行完畢出監，此有臺
    灣高等法院被告全國前案紀錄表、臺灣臺東地方法院檢察署刑案資料查註紀錄表
    各一件在卷可按，其於五年內再犯本案有期徒刑以上之罪，係屬累犯，應依刑法
    第四十七條之規定加重其刑。爰審酌被告之生活狀況、智識程度、其有多次竊盜
    前科、素行不佳及其年輕健康卻不思努力向上，僅因貪圖他人財物，一再犯竊盜
    罪，且於夜間侵入住宅竊盜對民眾居住安全所生之危害非輕，所竊得財物之價值
    不低，並均已花用殆盡，犯罪後雖已坦承犯行，但迄今未與被害人達成和解等一
    切情狀，量處如主文所示之刑。又公訴人於本院審理時雖認被告前已多次犯竊盜
    罪，再犯本件竊盜罪，足見其具有犯罪之習慣，而聲請宣告被告於刑之執行前令
    入勞動場所強制工作。惟查：被告雖曾於八十五、九十、九十二年間，先後因竊
    盜案件遭法院判處有期徒刑、拘役確定，有臺灣高等法院被告全國前案紀錄表、
    臺灣臺東地方法院檢察署刑案資料查註紀錄表各一件在卷可考，然經核各該判決
    所認定事實，被告所犯前開三次竊盜犯行彼此間間隔五年及二年，而最近一次九
    十二年之犯行與本件犯罪時間亦相隔將近一年，足見被告本件為竊盜犯行，均係
    一時貪念心起而為，難認有何犯竊盜罪之習慣，且被告因涉本件竊盜犯行，已經
    本院判處如主文所示之重刑，應認足收遏止並矯治其犯罪行為之效果，本院認尚
    無令被告於刑前強制工作之必要，爰不諭知於刑之執行前令入勞動場所強制工作
    ，併予敘明。
三、另依卷附中華民國殘障手冊影本觀之，被告雖為輕度智障之人，惟其於本院審理
    時供稱：「（問：案發當時你知道已經進入別人的住處？）知道。」、「（問：
    案發當時你知否無袖背心及一萬九千元是他人的財物，不可以拿，如拿了就構成
    竊盜？）我知道。」等語。足認被告於案發時，對其行為之內容及法律效果均了
    然於胸，且其於被發覺時，猶知向被害人求饒，並趁隙逃離現場，於警詢及檢察
    官偵查中之供述則避重就輕，企圖保全自己，顯見被告行為時對外界事務知覺理
    會及判斷之能力，並未較普通人之平均程度顯然減退，其應無精神耗弱之情形，
    附此敘明。
據上論斷，應依刑事訴訟法第二百七十三條之一第一項、第二百九十九條第一項前段
，刑法第三零六條第一項、第三百二十一條第一項第一款、第四十七條、第五十一條
第五款，罰金罰鍰提高標準條例第一條前段，判決如主文。
本案經檢察官己○○到庭執行職務。
中      華      民      國    九十三    年      九      月    二十四    日
                                臺灣臺東地方法院刑事第一庭
                                        法  官  陳弘能
右正本證明與原本無異。
如不服本判決，應於判決送達後十日內向本院提出上訴狀。（須附繕本）
「切勿逕送上級法院」
                                        書記官  張建成
中      華      民      國    九十三    年      九      月    二十四    日
附記：
中華民國刑法第三百零六條第一項
(侵入住居罪)
無故侵入他人住宅、建築物或附連圍繞之土地或船艦者，處一年以下有期
徒刑、拘役或三百元以下罰金。
中華民國刑法第三百二十一條第一項第一款
犯竊盜罪而有左列情形之一者，處六月以上、五年以下有期徒刑：
一  於夜間侵入住宅或有人居住之建築物、船艦或隱匿其內而犯之者。
